# 关于需要验收的政府补助的会计处理

提问人：281951217 时间：2020-12-13 11:14:00
请问陈版主，基于某类研发项目获得的政府补助，项目结束后需要经过政府的验收的，视验收结果决定是否收回或不收回政府补助，请问相关会计处理是否在收到政府补助时先在递延收益核算，待验收完毕之后，方可从递延收益一次性结转至其他收益或营业外收入？

回答人：chenyiwei
首先要考虑该验收是否仅为程序性的，本企业通过该验收是否不存在重大不确定性。
如果不满足上述条件的，即不确定本企业是否很可能被要求返还已收到的补助款，此时应将收到的补助款确认为其他应付款，到不确定性消除后再作为政府补助进行会计处理。
如果可以满足上述条件的（核心要点是被要求返还的可能性很小），则收到时即可按政府补助处理，其中针对已发生的费用性支出的补助可直接计入其他收益，无需递延。